Minutes et répertoires du notaire Marie Joseph Gustave DUBOIS, 14 juillet 1847 - 25 juin 1875 (étude XXXIX)
Archives nationales
- Minutes de Marie Joseph Gustave DUBOIS, janvier 1847 - juillet 1875; MC/ET/XXXIX/830 - MC/ET/XXXIX/935
  - Minutes. 1851, septembre - décembre, septembre - décembre 1851; MC/ET/XXXIX/842
    - Testament, depot., 21 octobre 1851; MC/ET/XXXIX/842
      Nom, qualité: (Mme ou Mlle) Dermangy, Emelie Eleonore.
      Domicile: Essigny-le-Grand (Aisne).
      Nom, qualité: (M.) Menier, Jean Desire.
      Domicile: Paris (Paris) rue du Sentier, 51
    - Quittance, remboursement d'emprunt, 6436 f., 23 octobre 1851; MC/ET/XXXIX/842
      Nom, qualité: (personne morale) Meme (hoirs).
      Nom, qualité: (Mme ou Mlle) Maire, Jeanne Baptiste.
      Domicile: Grenelle (Paris) rue du Commerce, 94.
      Nom, qualité: (M.) Meme, Pierre Joseph.
      Nom, qualité: (M.) Bonal, Jean.
      Domicile: Paris (Paris) rue de Malte, 15.
      Nom, qualité: (M.) Noel, Jean Antoine.
      Domicile: Paris (Paris) rue Mouffetard, 66
    - Mariage., 23 octobre 1851; MC/ET/XXXIX/842
      Nom, qualité: (M.) Levy, Louis.
      Domicile: Paris (Paris) rue de Provence, 21.
      Nom, qualité: (M.) Levy, Jean.
      Relations: époux de l'intervenant 3.
      Nom, qualité: (Mme ou Mlle) Cain, Rose.
      Domicile: Joinville (Haute-Marne).
      Relations: tutrice de l'intervenant 1.
      Nom, qualité: (Mme ou Mlle) Philippe, Julie.
      Domicile: Paris (Paris) rue Chauchat, 16.
      Relations: fille de l'intervenant 5.
      Nom, qualité: (M.) Philippe, Henry.
      Domicile: Paris (Paris) rue Chauchat, 16
    - Testament olographe, depot., 25 octobre 1851; MC/ET/XXXIX/842
      Nom, qualité: (Mme ou Mlle) Jailloux, Elisabeth Adelaide.
      Domicile: Paris (Paris) rue de Parme, 8
    - Declaration, privilege de second ordre., 26 octobre 1851; MC/ET/XXXIX/842
      Nom, qualité: (M.) Boisson, Etienne.
      Profession: architecte, Saint-Etienne (Loire).
      Domicile: Saint-Etienne (Loire).
      Nom, qualité: (M.) Dufour, Barthelemy Louis.
      Profession: receveur de l'enregistrement, Sizy (Seine-et-Marne).
      Domicile: Sizy (Seine-et-Marne)
    - Vente, maison, terres, Servoz (Savoie)., 3 novembre 1851; MC/ET/XXXIX/842
      Profession: garde-general, Chautay (Cher).
      Domicile: Chautay (Cher).
      Nom, qualité: (Mme ou Mlle) Gex, Marie Francoise.
      Domicile: Paris (Paris) rue de la Grange-Bateliere, 16.
      Relations: épouse de l'intervenant 3.
      Nom, qualité: (M.) Ducros, Laurent.
      Profession: employe à la banque de France, Paris (Paris).
      Domicile: Paris (Paris) rue de la Grande-Bateliere, 16
    - Procuration générale., 3 novembre 1851; MC/ET/XXXIX/842
      Nom, qualité: (M.) Cahen D'Anvers, Meyer.
      Profession: banquier, Paris (Paris), rue Laffitte, 47.
      Domicile: Paris (Paris) place de la Concorde, 8.
      Nom, qualité: (M.) Cahen, Edouard.
    - Succession, notoriete., 5 novembre 1851; MC/ET/XXXIX/842
      Nom, qualité: (Mme ou Mlle) Dufour, Euphrasie Laurentine.
      Profession: couturiere en robes, Boulogne (Hauts-de-Seine).
    - Succession, notoriete., 8 novembre 1851; MC/ET/XXXIX/842
      Profession: professeur de piano, Paris (Paris).
    - Procuration rente publique, dépôt, vente de rente etat 5%, 28 f., 10 novembre 1851; MC/ET/XXXIX/842
      Nom, qualité: (Mme ou Mlle) Nacht, Magdelaine.
      Domicile: Louvain (belgique).
      Nom, qualité: (M.) Jochmans, Joseph Louis.
      Profession: brasseur (ouvrier), Louvain (belgique).
      Nom, qualité: (M.) Messel, Marc.
      Domicile: Paris (Paris) rue Saint-Pierre-Montmartre, 7
    - Mariage., 11 novembre 1851; MC/ET/XXXIX/842
      Nom, qualité: (M.) Herve, Jean Baptiste.
      Domicile: Paris (Paris) rue Charlot, 29.
      Nom, qualité: (M.) Herve, Rene.
      Nom, qualité: (Mme ou Mlle) Beauguerard, Julie Amelie.
      Nom, qualité: (M.) Beauguerard, Denis Martin.
      Domicile: Chapelle-du-Bois-du-Faulx (la) (Eure)
    - Mariage, projet de contrat., 15 novembre 1851; MC/ET/XXXIX/842
      Nom, qualité: (M.) Chanonat, Pierre Adolphe.
      Profession: capitaine d'infanterie.
      Domicile: Setif (algerie).
      Nom, qualité: (Mme ou Mlle) Favrel, Henriette Euphrosine.
      Profession: institutrice (ancienne), Limay (Yvelines).
      Domicile: Poissy (Yvelines).
      Nom, qualité: (M.) Favrel, Jean Modeste Tranquille.
    - Procuration acte, prise de possession de succession., 19 novembre 1851; MC/ET/XXXIX/842
      Nom, qualité: (personne morale) Breul (hoirs).
      Nom, qualité: (M.) Breul, Justus.
      Profession: fabricant de bronzes, Paris (Paris).
      Domicile: Paris (Paris) rue du Faubourg-Saint-Martin, 99.
    - Mariage., 20 novembre 1851; MC/ET/XXXIX/842
      Nom, qualité: (M.) Thomas, Jean Andre Felix.
      Profession: peintre (artiste), Paris (Paris).
      Domicile: Paris (Paris) Cite de Wauxhall, 2.
      Nom, qualité: (M.) Thomas, Jean Antoine.
      Domicile: Paris (Paris) rue du Four-Saint-Germain, 5.
      Nom, qualité: (Mme ou Mlle) Duchauffour, Louise Henriette.
      Profession: couturiere en robes, Paris (Paris).
      Domicile: Paris (Paris) rue de la Madeleine, 57.
      Nom, qualité: (M.) Duchauffour, Francois Noel.
      Profession: marechal-ferrand, Paris (Paris).
      Domicile: Paris (Paris) rue de la Madeleine, 57
    - Convention, métier coupeur de vetements, Mexico (mexique)., 20 novembre 1851; MC/ET/XXXIX/842
      Nom: Société Lamana Eet Cie.
      Profession: tailleur (marchand), Mexico (mexique).
      Domicile: Mexico (mexique).
      Nom, qualité: (M.) Pestail, Claude Marie Julien.
      Profession: coupeur d'habits, Paris (Paris).
      Domicile: Paris (Paris) rue de Richelieu, 84
    - Quittance, remboursement de créance, 6950 f., 20 novembre 1851; MC/ET/XXXIX/842
      Nom, qualité: (Mme ou Mlle) Mercey, Marie Clemence.
      Domicile: Melun (Seine-et-Marne).
      Relations: veuve de l'intervenant 2, créancier(e) de l'intervenant 3.
      Nom, qualité: (M.) Delions, Alphonse.
      Nom, qualité: (M.) Guerin.
      Profession: boulanger (ancien marchand), Melun (Seine-et-Marne).
    - Procuration rente publique, vente de rente etat 5%, 55 f., 21 novembre 1851; MC/ET/XXXIX/842
      Nom, qualité: (M.) Doms, Jean.
      Profession: négociant, Anvers (hollande).
      Domicile: Anvers (hollande).
      Nom, qualité: (M.) Ouwenhuyden, Jean Henry.
    - Procuration générale., 26 novembre 1851; MC/ET/XXXIX/842
      Profession: tailleur d'habits, Paris (Paris).
      Domicile: Paris (Paris) rue de Richelieu, 84.
    - Mariage., 8 décembre 1851; MC/ET/XXXIX/842
      Nom, qualité: (M.) Randoux-Boistailly, Auguste Eugene.
      Profession: artiste theatre-francais, Paris (Paris).
      Nom, qualité: (M.) Randoux-Boistailly, Pierre Celestin.
      Domicile: Paris (Paris) rue du Bouloy, 24.
      Nom, qualité: (Mme ou Mlle) Peyrot, Leonide Elisa Raymonde.
      Domicile: Paris (Paris) rue de la Banque, 17.
      Nom, qualité: (M.) Peyrot, Sylvain Therese.
      Domicile: Loudun (Vienne)
    - Mainlevee, hypotheque., 11 décembre 1851; MC/ET/XXXIX/842
      Nom, qualité: (M.) Sabalot, Jean.
      Domicile: Paris (Paris) rue Neuve-des-Petits-Champs, 48.
      Nom, qualité: (M.) Bruel, Prosper Andre.
      Profession: chaudronnier (marchand), Paris (Paris).
      Domicile: Paris (Paris) rue Montmartre, 60
    - Succession, liquidation., 13 décembre 1851; MC/ET/XXXIX/842
      Domicile: Belleville (Paris) rue du Parc, 10
    - Quittance de remboursement, emprunt, 4114 f., 13 décembre 1851; MC/ET/XXXIX/842
      Domicile: Paris (Paris) rue Saint-Honore, 274.
      Nom, qualité: (M.) Barbez, Francois Joseph Ange.
      Nom, qualité: (Mme ou Mlle) Baiblieux, Marie Emilie.
      Domicile: Paris (Paris) rue Charlot, 92.
      Nom, qualité: (M.) Dubus, Louis.
      Profession: chaudronnier (ancien maitre), Paris (Paris).
    - Procuration rente publique, vente de rente etat 5%, 82 f., 15 décembre 1851; MC/ET/XXXIX/842
      Domicile: Paris (Paris) Cite du Wauxhall, 2.
      Nom, qualité: (M.) Chabaribaire-Lacoste, Louis.
      Domicile: Paris (Paris) rue de Larochefoucault, 39
    - Succession, liquidation., 15 décembre 1851; MC/ET/XXXIX/842
      Profession: sculpteur (ancien), Vaugirard (Paris).
    - Notoriete, rectification, prenoms., 15 décembre 1851; MC/ET/XXXIX/842
      Domicile: Paris (Paris) Cite du Wauxhall, 2
    - Succession, liquidation., 16 décembre 1851; MC/ET/XXXIX/842
    - Procuration acte, liquidation de succession., 16 décembre 1851; MC/ET/XXXIX/842
      Nom, qualité: (Mme ou Mlle) Guerin, Marie Francoise Rosalie.
      Domicile: Pontoise (95) Hospice.
      Relations: veuve de l'intervenant 2, héritier de l'intervenant 4.
      Nom, qualité: (M.) Beaugrand, Jacques Alexandre.
      Nom, qualité: (M.) Monthiers, Antoine Auguste.
      Domicile: Paris (Paris) rue Beautreillis, 14.
    - Quittance, créance successorale, 1200 f., 17 décembre 1851; MC/ET/XXXIX/842
      Nom, qualité: (M.) Lathelize, Andre Guy.
      Profession: chaudronnier (ancien).
      Domicile: Montrouge (Paris) Hospice de la Rochefoucault.
      Relations: 01CKE03, héritier de l'intervenant 2.
      Nom, qualité: (M.) Lathelize, Andre.
      Relations: père de l'intervenant 1.
      Domicile: Paris (Paris) rue Mandar, 9
    - Succession, notoriete., 20 décembre 1851; MC/ET/XXXIX/842
      Nom, qualité: (M.) Margerin Du Metz, Alexandre Louis Quentin.
      Domicile: Paris (Paris) rue des Beaux-Arts, 15
    - Mariage., 20 décembre 1851; MC/ET/XXXIX/842
      Nom, qualité: (M.) Chanonat, Antoine Robert.
    - Succession, inventaire apres décès., 22 décembre 1851; MC/ET/XXXIX/842
      Nom, qualité: (Mme ou Mlle) Dermangy, Emilie Eleonore.
      Domicile: Paris (Paris) rue du Sentier, 20.
      Domicile: Paris (Paris) rue du Sentier, 20
    - Procuration rente publique, vente de rente etat 5%, 480 f., 22 décembre 1851; MC/ET/XXXIX/842
      Nom, qualité: (M.) Chabert-Desnots, Jean Joseph Hercule.
      Domicile: Verdun-sur-Saone (Saône-et-Loire).
      Nom, qualité: (M.) Cuillierie-Dupont, Jules Francois.
      Domicile: Paris (Paris) rue Drouot, 11
    - Vente, licitation, terres, 100 f, Magny-en-Vexin (95)., 23 décembre 1851; MC/ET/XXXIX/842
      Nom, qualité: (personne morale) Dufour (hoirs).
      Nom, qualité: (M.) Dufour, Laurent Joseph.
      Profession: journalier, Boulogne-Billancourt (Hauts-de-Seine).
      Domicile: Boulogne-Billancourt (Hauts-de-Seine)
    - Transport, droits successifs., 23 décembre 1851; MC/ET/XXXIX/842
    - Decharge, somme, 2098 f., 30 décembre 1851; MC/ET/XXXIX/842
      Nom, qualité: (M.) Allain, Philippe Eugene.
      Profession: boucher (ancien), Gisors (Eure).
      Domicile: Gisors (Eure).
      Profession: clerc de notaire (principal), Paris (Paris).
    - Société, constitution, commerce de quincaillerie et clouterie, Paris (Paris) place du Chatelet, 6., 30 décembre 1851; MC/ET/XXXIX/842
      Nom, qualité: (M.) Degove, Jean Baptiste Francois Etienne.
      Profession: quincailler (marchand), Paris (Paris).
      Domicile: Paris (Paris) place du Chatelet, 6.
      Nom, qualité: (M.) Dewailly, Nicolas Fulgence.
    - Bail, maison, loyer, 600 f par an, Paris (Paris) rue du Four-Saint-Germain, 94., 31 décembre 1851; MC/ET/XXXIX/842
      Nom, qualité: (M.) Genotel, Francois Marie.
      Profession: officier (retraite).
      Domicile: Neuilly-sur-Seine (Hauts-de-Seine)
  - Minutes. 1852, janvier - 1852, avril, janvier 1852 - avril 1852; MC/ET/XXXIX/843
  - Minutes. 1852, mai - 1852, août, mai 1852 - août 1852; MC/ET/XXXIX/844
  - Minutes. 1852, septembre - 1852, décembre, septembre 1852 - décembre 1852; MC/ET/XXXIX/845
  - Minutes. 1853, janvier - 1853, avril, janvier 1853 - avril 1853; MC/ET/XXXIX/846
  - Minutes. 1853, mai - 1853, août, mai 1853 - août 1853; MC/ET/XXXIX/847
  - Minutes. 1853, septembre - 1853, décembre, septembre 1853 - décembre 1853; MC/ET/XXXIX/848
  - Minutes. 1854, janvier - 1854, avril, janvier 1854 - avril 1854; MC/ET/XXXIX/849
  - Minutes. 1854, mai - 1854, août, mai 1854 - août 1854; MC/ET/XXXIX/850
  - Minutes. 1854, septembre - 1854, octobre, septembre 1854 - octobre 1854; MC/ET/XXXIX/851
  - Minutes. 1854, novembre - 1854, décembre, novembre 1854 - décembre 1854; MC/ET/XXXIX/852
  - Minutes. 1855, janvier - 1855, avril, janvier 1855 - avril 1855; MC/ET/XXXIX/853
  - Minutes. 1855, mai - 1855, août, mai 1855 - août 1855; MC/ET/XXXIX/854
  - Minutes. 1855, septembre - 1855, décembre, septembre 1855 - décembre 1855; MC/ET/XXXIX/855
  - Minutes. 1856, janvier - 1856, avril, janvier 1856 - avril 1856; MC/ET/XXXIX/856
  - Minutes. 1856, mai - 1856, août, mai 1856 - août 1856; MC/ET/XXXIX/857
  - Minutes. 1856, septembre - 1856, décembre, septembre 1856 - décembre 1856; MC/ET/XXXIX/858
  - Minutes. 1857, janvier - 1857, mars, janvier 1857 - mars 1857; MC/ET/XXXIX/859
  - Minutes. 1857, avril - 1857, juin, avril 1857 - juin 1857; MC/ET/XXXIX/860
  - Minutes. 1857, juillet - 1857, septembre, juillet 1857 - septembre 1857; MC/ET/XXXIX/861
  - Minutes. 1857, octobre - 1857, décembre, octobre 1857 - décembre 1857; MC/ET/XXXIX/862
  - Minutes. 1858, janvier - 1858, avril, janvier 1858 - avril 1858; MC/ET/XXXIX/863
  - Minutes. 1858, mai - 1858, août, mai 1858 - août 1858; MC/ET/XXXIX/864
    - Contrat de mariage sous le régime de la communauté de biens entre Henri Édouard Géry, négociant, demeurant 26, rue des Filles-du-Calvaire, et Marie Eugénie Marion, sans profession, demeurant chez ses père et mère,14, cité Bergère. Mariage à la mairie du 8e arrondissement de Paris., 15 juillet 1858; MC/ET/XXXIX/864
      1858, 24 septembre Dépôt des pièces de publication.
      De l'image fixe à l'image animée (1820-1910), documents du Minutier central des notaires de Paris relatifs à l'histoire des photographes et de la photographie, par Marc Durand, Paris, Archives nationales, 2013 (sous presse), notice n° 3376 (version dématérialisée de l'instrument de recherche, les notices biographiques et compléments de descriptions d'actes ne se trouvent que sur la version papier de l'ouvrage, voir contexte dans le Plan d’orientation général - Notaires de Paris, guides thématiques du Minutier).
      Filles-du-Calvaire (rue des); Bergère (cité); Géry, Henri Édouard; Marion, Marie Eugénie
    - Dissolution par Claude Mammès Augustin Marion, négociant, demeurant 14, cité Bergère, de la société en commandite et par actions Augustin Marion et Cie., 20 juillet 1858; MC/ET/XXXIX/864
      1858, 28 août Dépôt des pièces de publication.
      De l'image fixe à l'image animée (1820-1910), documents du Minutier central des notaires de Paris relatifs à l'histoire des photographes et de la photographie, par Marc Durand, Paris, Archives nationales, 2013 (sous presse), notice n° 3377 (version dématérialisée de l'instrument de recherche, les notices biographiques et compléments de descriptions d'actes ne se trouvent que sur la version papier de l'ouvrage, voir contexte dans le Plan d’orientation général - Notaires de Paris, guides thématiques du Minutier).
      Bergère (cité); Marion, Claude Mammès Augustin
    - Obligation par Claude Mammès Augustin Marion, négociant, et Clémence Bondin, son épouse, demeurant, 14, cité Bergère, à Jean Élie Marion, banquier, demeurant 31, rue du Faubourg-Poissonnière, pour prêt d'une somme principale de 100 000 francs remboursable dans huit ans, accompagné d'un taux de 6 % l'an, payable par trimestre. Les contractants hypothèquent, pour sûreté de garantie, une maison et une propriété situées 14, cité Bergère et 32, route de Saint-Germain-en-Laye à Courbevoie (Hauts-de-Seine)., 20 juillet 1858; MC/ET/XXXIX/864
      De l'image fixe à l'image animée (1820-1910), documents du Minutier central des notaires de Paris relatifs à l'histoire des photographes et de la photographie, par Marc Durand, Paris, Archives nationales, 2013 (sous presse), notice n° 3378 (version dématérialisée de l'instrument de recherche, les notices biographiques et compléments de descriptions d'actes ne se trouvent que sur la version papier de l'ouvrage, voir contexte dans le Plan d’orientation général - Notaires de Paris, guides thématiques du Minutier).
      Bergère (cité); Faubourg-Poissonnière (rue du); Courbevoie (Hauts-de-Seine); Marion, Claude Mammès Augustin; Marion, Jean Élie Marion; Bondin, Clémence
  - Minutes. 1858, septembre - 1858, décembre, septembre 1858 - décembre 1858; MC/ET/XXXIX/865
  - Minutes. 1859, janvier - 1859, mars, janvier 1859 - mars 1859; MC/ET/XXXIX/866
  - Minutes. 1859, avril - 1859, juin, avril 1859 - juin 1859; MC/ET/XXXIX/867
  - Minutes. 1859, juillet - 1859, septembre, juillet 1859 - septembre 1859; MC/ET/XXXIX/868
  - Minutes. 1859, octobre - 1859, décembre, octobre 1859 - décembre 1859; MC/ET/XXXIX/869
  - Minutes. 1860, janvier - 1860, mars, janvier 1860 - mars 1860; MC/ET/XXXIX/870
  - Minutes. 1860, avril - 1860, juin, avril 1860 - juin 1860; MC/ET/XXXIX/871
  - Minutes. 1860, juillet - 1860, septembre, juillet 1860 - septembre 1860; MC/ET/XXXIX/872
    - Contrat de mariage sous le régime de la séparation des biens entre Victor Pierre Coquet, ancien sous-officier, demeurant 11, rue du Vieux-Colombier, et Stéphanie Adèle Sebert, veuve de Charles Coquin, fabricante de produits chimiques et broyeuse de couleurs, demeurant 80, rue du Faubourg-Saint-Denis., 9 août 1860; MC/ET/XXXIX/872
      1860, 20 octobre Dépôt des pièces de publication.
      De l'image fixe à l'image animée (1820-1910), documents du Minutier central des notaires de Paris relatifs à l'histoire des photographes et de la photographie, par Marc Durand, Paris, Archives nationales, 2013 (sous presse), notice n° 1140 (version dématérialisée de l'instrument de recherche, les notices biographiques et compléments de descriptions d'actes ne se trouvent que sur la version papier de l'ouvrage, voir contexte dans le Plan d’orientation général - Notaires de Paris, guides thématiques du Minutier).
      Vieux-Colombier (rue du); Faubourg-Saint-Denis (rue du); Coquet, Victor Pierre; Sebert, Stéphanie Adèle; Coquin, Charles
  - Minutes. 1860, octobre - 1860, décembre, octobre 1860 - décembre 1860; MC/ET/XXXIX/873
  - Minutes. 1861, janvier - 1861, mars, janvier 1861 - mars 1861; MC/ET/XXXIX/874
  - Minutes. 1861, avril - 1861, juin, avril 1861 - juin 1861; MC/ET/XXXIX/875
  - Minutes. 1861, juillet - 1861, septembre, juillet 1861 - septembre 1861; MC/ET/XXXIX/876
  - Minutes. 1861, octobre - 1861, décembre, octobre 1861 - décembre 1861; MC/ET/XXXIX/877
    - Prêt conditionnel par le Crédit foncier de France, à Claude Mamès Augustin Marion, négociant, et Marie Clémence Bondin, son épouse, demeurant 14, cité Bergère, pour une somme de 15 000 francs, réalisé en obligations foncières de 500 francs et remboursables en cinquante annuités comprenant un intérêt de 5% l'an plus les frais administratifs. Les contractants hypothèquent, pour sûreté de garantie, une propriété située 32, route de Saint-Germain à Courbevoie (Hauts-de-Seine)., 20 décembre 1861; MC/ET/XXXIX/877
      1862, 11 janvier Réalisation. 1872, 5 octobre Mainlevée définitive.
      De l'image fixe à l'image animée (1820-1910), documents du Minutier central des notaires de Paris relatifs à l'histoire des photographes et de la photographie, par Marc Durand, Paris, Archives nationales, 2013 (sous presse), notice n° 3380 (version dématérialisée de l'instrument de recherche, les notices biographiques et compléments de descriptions d'actes ne se trouvent que sur la version papier de l'ouvrage, voir contexte dans le Plan d’orientation général - Notaires de Paris, guides thématiques du Minutier).
      Bergère (cité); Courbevoie (Hauts-de-Seine); Marion, Claude Mammès Augustin; Bondin, Clémence
  - Minutes. 1862, janvier - 1862, février, janvier 1862 - février 1862; MC/ET/XXXIX/878
  - Minutes. 1862, mars - 1862, avril, mars 1862 - avril 1862; MC/ET/XXXIX/879
  - Minutes. 1862, mai, mai 1862; MC/ET/XXXIX/880
  - Minutes. 1862, juin - 1862, août, juin 1862 - août 1862; MC/ET/XXXIX/881
  - Minutes. 1862, septembre - 1862, décembre, septembre 1862 - décembre 1862; MC/ET/XXXIX/882
  - Minutes. 1863, janvier - 1863, avril, janvier 1863 - avril 1863; MC/ET/XXXIX/883
  - Minutes. 1863, mai - 1863, juillet, mai 1863 - juillet 1863; MC/ET/XXXIX/884
  - Minutes. 1863, août - 1863, décembre, août 1863 - décembre 1863; MC/ET/XXXIX/885
  - Minutes. 1864, janvier - 1864, février, janvier 1864 - février 1864; MC/ET/XXXIX/886
  - Minutes. 1864, mars - 1864, mai, mars 1864 - mai 1864; MC/ET/XXXIX/887
    - Procès-verbal de défaut contre Eugène Alphonse Perrette, photographe, demeurant 31, rue Saint-Louis, à la requête de Louis Cyrus Macaire, photographe, demeurant 60, rue Pigalle, pour procéder à l'adjudication de son fonds de photographie situé 53, rue de La Rochefoucauld, qu'il exploite avec Sophie Macaire, artiste, demeurant avec son père, 60, rue Pigalle., 4 avril 1864; MC/ET/XXXIX/887
      De l'image fixe à l'image animée (1820-1910), documents du Minutier central des notaires de Paris relatifs à l'histoire des photographes et de la photographie, par Marc Durand, Paris, Archives nationales, 2013 (sous presse), notice n° 3218 (version dématérialisée de l'instrument de recherche, les notices biographiques et compléments de descriptions d'actes ne se trouvent que sur la version papier de l'ouvrage, voir contexte dans le Plan d’orientation général - Notaires de Paris, guides thématiques du Minutier).
      Saint-Louis (rue); La-Rochefoucauld (rue de); Pigalle (rue); Perrette, Eugène Alphonse; Macaire, Louis Cyrus; Macaire, Sophie
  - Minutes. 1864, juin - 1864, septembre, juin 1864 - septembre 1864; MC/ET/XXXIX/888
  - Minutes. 1864, octobre - 1864, décembre, octobre 1864 - décembre 1864; MC/ET/XXXIX/889
  - Minutes. 1865, janvier - 1865, mars, janvier 1865 - mars 1865; MC/ET/XXXIX/890
  - Minutes. 1865, avril - 1865, juin, avril 1865 - juin 1865; MC/ET/XXXIX/891
  - Minutes. 1865, juillet - 1865, septembre, juillet 1865 - septembre 1865; MC/ET/XXXIX/892
  - Minutes. 1865, octobre - 1865, décembre, octobre 1865 - décembre 1865; MC/ET/XXXIX/893
  - Minutes. 1866, janvier - 1866, mars, janvier 1866 - mars 1866; MC/ET/XXXIX/894
  - Minutes. 1866, avril - 1866, juillet, avril 1866 - juillet 1866; MC/ET/XXXIX/895
  - Minutes. 1866, juillet - 1866, septembre, juillet 1866 - septembre 1866; MC/ET/XXXIX/896
  - Minutes. 1866, octobre - 1866, décembre, octobre 1866 - décembre 1866; MC/ET/XXXIX/897
  - Minutes. 1867, janvier - 1867, mars, janvier 1867 - mars 1867; MC/ET/XXXIX/898
  - Minutes. 1867, avril - 1867, mai, avril 1867 - mai 1867; MC/ET/XXXIX/899
  - Minutes. 1867, juin - 1867, juillet, juin 1867 - juillet 1867; MC/ET/XXXIX/900
    - Quittance par Marie Louise Octavie Landormy, veuve d'Adrien Joseph Panhard, demeurant 13, Bréda, à Claude Mammès Augustin Marion, marchand papetier et propriétaire, demeurant, 14, cité Bergère et 32, route de Saint-Germain-en-Laye à Courbevoie (Hauts-de-Seine), d'une somme de 30 158,35 francs., 18 juin 1867; MC/ET/XXXIX/900
      De l'image fixe à l'image animée (1820-1910), documents du Minutier central des notaires de Paris relatifs à l'histoire des photographes et de la photographie, par Marc Durand, Paris, Archives nationales, 2013 (sous presse), notice n° 3868 (version dématérialisée de l'instrument de recherche, les notices biographiques et compléments de descriptions d'actes ne se trouvent que sur la version papier de l'ouvrage, voir contexte dans le Plan d’orientation général - Notaires de Paris, guides thématiques du Minutier).
      Bréda (place); Bergère (cité); Courbevoie (Hauts-de-Seine); Landormy, Marie Louise Octavie; Panhard, Adrien Joseph; Marion, Claude Mammès Augustin
  - Minutes. 1867, août - 1867, octobre, août 1867 - octobre 1867; MC/ET/XXXIX/901